臺灣臺南地方法院民事裁定
111年度家護字第1363號
聲  請  人  王○棠    住詳卷
被  害  人  王○帆  
相  對  人  王○貿  
上列聲請人前聲請對相對人核發暫時保護令事件，經本院於民國
111年8月15日核發111年度司暫家護字第207號民事暫時保護令在
案，依法視為已有通常保護令之聲請，本院裁定如下：
   主   文
聲請駁回。
程序費用由聲請人負擔。
   理   由
一、聲請意旨略以：聲請人王○棠與相對人王○貿為兄弟，被害人
    王○帆為相對人之姪女，詎自被害人年幼時起至民國110年6
    月止共同生活期間，相對人於被害人就讀幼兒園中班起，持
    續於住家3樓性侵被害人，於110年1月至6月間經常於星期三
    下午2時10分，開車至被害人學校載被害人至「禾楓水舍」
    汽車旅館，性侵被害人，110年6月至12月間，多次載被害人
    至「禾楓水舍」汽車旅館及「丹尼爾」汽車旅館，性侵被害
    人；於111年1月至2月間，相對人曾載被害人至「禾楓水舍
    」汽車旅館，性侵被害人，次數超過5次，且自被害人國小5
    年級時起，相對人並拍下性侵之過程及被害人裸照，已發生
    家庭暴力事件，並認聲請人有繼續遭受相對人實施不法侵害
    行為之危險等語，依家庭暴力防治法之規定，聲請核發該法
    第14條第1 項第1 、2、4、10 款內容之保護令。
二、相對人則以：關於本案性侵被害人，刻由司法（檢察官）調
    查，調查完才能確定我到底有沒有性侵被害人，而且我是覺
    得我一直破壞被害人與網友見面的事，被害人懷恨在心，且
    開始就很討厭我，有一次被害人與網友去汽車旅館，我還有
    去高雄將被害人載去警察局等語置辯。
三、按「保護令之程序，除本章別有規定外，適用家事事件法有
    關規定」、「家事非訟事件，除法律別有規定外，準用非訟
    事件法之規定」、「民事訴訟法有關送達、期日、期間及證
    據之規定，於非訟事件準用之」、「當事人主張有利於己之
    事實者，就其事實有舉證之責任。」，家庭暴力防治法第20
    條第1 項、家事事件法第97條、非訟事件法第31條、民事訴
    訟法第277 條前段分別定有明文。而家庭暴力防治法關於保
    護令之立法，乃是法律針對家庭暴力之被害人，於其遭受加
    害人虐待或威嚇等危險時，用以禁止加害者繼續施暴之緊急
    救濟程序，是以聲請人聲請通常保護令，必須證明有正當、
    合理、可信屬實之理由，足認被害人本人或其家人有受相對
    人虐待或威嚇之現時或急迫危險存在，如不核發保護令將無
    法立即防止相對人之侵害性行為，而導致被害人受致傷害，
    始足以當之。且依上開法條之規定及立法意旨說明，聲請人
    就聲請保護令之事件，除須舉證證明已發生家庭暴力之行為
    外，尚須證明被害人是否有「繼續」遭相對人身體上及精神
    上不法侵害之「危險」存在。
四、經查，本件聲請人主張遭受相對人實施上揭不法侵害行為，
    有再受家庭暴力之危險等情，聲請人應就其主張之上開事實
    是否屬實，及是否有「繼續」遭受相對人身體上及精神上不
    法侵害之「危險」之事實，舉證證明之。本件聲請人固提出
    臺南市政府警察局新營分局太宮派出所調查筆錄、臺南市警
    察局婦幼警察隊受（處）案件證明單、本院110年度侵訴字
    第59號刑事判決、110年度家護字第922號民事通常保護令等
    件（見本院111年度司暫家護字第207號《下稱司暫家護207》
    卷第19-63頁）為證。
　　㈠惟本院審酌上揭調查筆錄、臺南市警察局婦幼警察隊受（
      處）案件證明單，均係警方依據被害人單方面陳述，或報
      案人單方面報案所為之紀錄，另本院110年度侵訴字第59
      號刑事判決、110年度家護字第922號民事通常保護令，係
      相對人另涉及性侵聲請人長女之相關刑事判決、民事通常
      保護令（下合稱相對人涉犯性侵長女案件），上開相對人
      涉犯性侵長女案件，與本件聲請人主張相對人性侵次女之
      事實不同，自難以相對人涉犯性侵長女案件已判決有罪之
      刑事判決或已核發之民事通常保護令作為本件相對人性侵
      次女之證據釋明。
　　㈡再者，依被害人於警詢時指陳：遭相對人性侵之時間係從
      被害人5、6歲（105、106年間幼稚園中班）時起，直到11
      1年1月至2月間，期間長達有5、6年之久，發生之次數，
      在幼稚園階段每週約2至3次；國小一年級每週約2至3次；
      國小二年級每週約1至2次；國小三年級每週約3至4次；國
      小四年級每週約2次；國小五年級每週約1次，發生次地點
      有在住處，有在「禾楓水舍」汽車旅館等地，另相對人亦
      有拍攝被害人之裸照等情（見本院司暫家護207卷第19-35
      頁），倘被害人指陳為真，何以遭相對人性侵長達5、6年
      之時間裡均未留下任何諸如相對人載同被害人至「禾楓水
      舍」汽車旅館性侵之相關記錄，或查得相對人對被害人拍
      攝裸照之相關證據等，又聲請人亦未提出其他證據供本院
      審酌。本院審酌依既有事證，尚不足認相對人有對被害人
      施以性侵家庭暴力之不法侵害行為，依前開說明，即欠缺
      核發保護令之「必要性」。故聲請人聲請對相對人核發保
      護令，於法即有未洽，應予駁回。
五、綜上所述，聲請人不能證明被害人有遭相對人實施家庭暴力
    ，且有繼續遭相對人不法侵害之危險，依上開法律規定及說
    明，本件聲請為無理由，應予駁回。惟倘日後仍有家庭暴力
    行為之發生，聲請人自得檢具相關事證，另行提出民事保護
    令之聲請，附此敘明。
六、依家庭暴力防治法第20條第1 項，家事事件法第97條，非訟
    事件法第2l條第2 項，民事訴訟法第78條，裁定如主文。
中　　華　　民　　國　　111 　年　　11　　月　　28　　日
                  家事法庭  法  官  陳文欽
以上正本係照原本做成。
本院前所核發之111年度司暫家護字第207號民事暫時保護令，自
本保護令核發起失其效力。
如對本裁定抗告須於裁定送達後10日內向本院提出抗告狀。
中　　華　　民　　國　　111 　年　　11　　月　　28　　日
                            書記官  易佩雯